臺灣高等法院高雄分院刑事裁定
抗告人即
受處分人　　甲○○
上列抗告人因違反道路交通管理處罰條例聲明異議案件，不服臺
灣高雄地方法院中華民國94年10月13日裁定（94年度交聲字第
356 號），提起抗告，本院裁定如下：
    主  文
抗告駁回。
    理  由
一、異議人即受處分人甲○○於民國94年2 月19日晚上8 時許，
    在高雄市○○路與同慶路口處，駕駛VI-2075 號自用小客車
    任意駛出邊線，經警攔查實施酒測值為每公升0.3 毫克，經
    高雄市政府警察局94年2 月19日高市警交字第B00000000 號
    舉發違反道路交通管理事件通知單舉發，高雄市政府94年 6
    月22日高市府交裁字第裁32-B00000000號裁決處分罰鍰新台
    幣19500 元，吊扣駕駛執照12個月。於法定期間內向台灣高
    雄地方法院聲明異議謂: 「異議人即受處分人甲○○於民國
    94年2 月19日晚上8 時許，在高雄市欲前往文化中心御書房
    用餐，莫名於和平路與同慶路口被員警潘俊傑攔檢，並指為
    違規酒駕，員警進行7 至8 次酒測，最後一次告訴異議人酒
    測值為每公升0.3 毫克，但未出示列印之酒測結果予異議人
    ，現場亦無酒測值列印結果之攝影證據，且異議人未喝酒，
    酒測機應測不出來，該酒測值不能證明即為異議人酒測結果
    。又至今只僅提出1 紙註記拒簽之酒測值紀錄單，其餘酒測
    值紀錄單何在？有將酒測器進行科學鑑定之必要；另實施酒
    測並未待異議人飲酒後15分鐘才為酒測之要求，且重複酒測
    ，並動用腕力挾制異議人之舉動，顯違反比例原則，又未依
    警察人員交通執法程序手冊規定執行酒測程序，顯然違法。
    」云云。經原審駁回異議之聲明。
二、抗告人抗告意旨略以: (一)原審採納實施酒測警員潘俊傑之具
    結證言，有違刑事訴訟法舉證責任分配原則。(二)警察以酒測
    器故障之照片，舉發抗告人即異議人酒測值為每公升0.3 毫
    克，有偽造文書之嫌。
三、經查:
  (一)另按汽車駕駛人，駕駛汽車經測試檢定有酒精濃度超過規定
    標準之情形者，處新臺幣15,000元以上60,000元以下罰鍰，
    並當場移置保管其車輛及吊扣其駕駛執照1 年；又汽車駕駛
    人有飲用酒類或其他類似物後其吐氣所含酒精濃度超過每公
    升0.25毫克或血液中酒精濃度超過百分之0.05以上者，不得
    駕車，道路交通管理處罰條例第35條第1 項第1 款、道路交
    通安全規則第114 條第2 款分別定有明文。
  (二)本件異議人於94年2 月19日晚間與配偶駕駛VI-2075 號自用
    小客車外出用餐，而於晚間7 時30分許，行經高雄市苓雅區
    和平、同慶路口時，因所駕車輛駛出邊線，而為警攔檢，經
    多次施以酒精濃度測試，最後被告知測得呼氣酒精濃度為每
    公升0. 3毫克，遂由員警送至派出所，出示酒測值，製單舉
    發等情，此有高雄市政府高市府交裁字第裁32-B00000000號
    違反道路交通管理事件裁決書、高雄市政府警察局高市警交
    字第Ｂ00000000號舉發違反道路交通管理事件通知單影本及
    酒測值各1 紙、照片6 紙、酒後駕車攝影採證DVD1片、原審
    法院於94年9 月23日訊問時併同勘驗錄音光碟內容之勘驗經
    過附卷可稽，並經證人即執勤員警潘俊傑於原審結證明確，
    異議人亦供承上情，自堪信員警掣單舉發酒後駕車之事實為
    真。
  (三)原審勘驗上開酒駕採證DVD 片結果，攝影者之角度及距離，
    以執勤員警採證酒駕經過為主要攝影對象，是未特別拍攝酒
    測機器及其編號，證人即實施酒測之警員潘俊傑於原審結證
    稱：「94年2 月19日下午取締異議人時，確有測到酒測值0.
    3 ，即如酒測單上面所示0.3 ，機器編號044773」等語，是
    由證人潘俊傑所證，本件是由機器編號044773所測得異議人
    酒測值每公升0.3 毫克，核與卷附酒測值1 紙之數據相符。
    證人潘俊傑另證稱：「酒測機器依規定是測試1 千次之後保
    養1 次，但是我們都未達1 千次即送驗」，並提出本件酒測
    機器經經濟部標準檢驗局呼氣酒精測試器檢定合格證書1 紙
    在卷可證。按證人、鑑定人依法具結者，其證言或鑑定意見
    ，得作為證據，刑事訴訟法第158 條之3 定有明文。稽其立
    法理由乃在擔保該證言或鑑定意見，係據實陳述或公正誠實
    之可信性，故依法具結者，其證言當然有證據能力。本件潘
    俊傑於原審經具結而為陳述，其證言自得採為本件審斷之參
    考。查證人潘俊傑係為維護交通秩序及安全而為攔檢及酒測
    ，與異議人並無恩怨，應無故意以其他非現場之酒測機器之
    酒測值攀誣異議人或造假之必要，更無可能以故障之酒測機
    器完成酒測，列印酒測值，異議人質疑酒測機故障或是否為
    編號044773云云，要非有據。繼查常人於服用酒類之後，酒
    精進入血液循環系統，將隨時間之經過，分別由呼氣、汗水
    、尿液等代謝系統排出體外，呼氣中所含酒精濃度亦會漸次
    降低，惟代謝之速度則因人而異。本件異議人既自承於是日
    中午有喝春酒，不論當日晚間有無再行飲酒，是其酒測值為
    每公升0.3 毫克，尚無何違背常理之處，該酒測值堪予採信
    。
  (四)另勘驗上開光碟時，顯示告知時間為94年2 月19日晚間8 時
    許，固未見測得酒測值之畫面，據證人潘俊傑證稱：「酒測
    單上面所顯示的酒測時間是在94 年2月19日20時43分，是異
    議人所吹而測得的酒測值，不可能是其他人的。」。參以證
    人潘俊傑自攔檢異議人進行酒測，至異議人同意配合施測及
    告知酒測值時，其期間達3 、40分鐘以上，是證人所證酒測
    單上面之酒測時間是在94年2 月19日20時43分，屬異議人吹
    氣測試的結果等語，尚堪採信。異議人徒託空言臆測酒測值
    非出自勘驗光碟內之酒測機器，或該機器編號未必是044773
    號或酒測機器時間曾遭員警調整云云，核屬卸責之詞。
  (五)又按「警察對於已發生危害或依客觀合理判斷易生危害之交
    通工具，得予以攔停並採行下列措施：…三、要求駕駛人接
    受酒精濃度測試之檢定。」警察職權行使法第8 條第1 項定
    有明文。查本件據證人潘俊傑到庭結證稱：「本來他超線的
    時候，攔下來只是要勸導，但是因為異議人下車的時候，有
    聞到濃厚的酒味，所以才對異議人執行酒測值」等語，是證
    人係依客觀合理判斷，認異議人當時駕駛之狀態已屬易生危
    害情形，而身上酒味亦足認其酒後駕車，始予攔停進行酒測
    ，核與前開警察職權行使法之規定無違。依原審勘驗異議人
    酒駕採證DVD 光碟結果，異議人亦自承確於是日中午喝春酒
    ，並於行駛前開臨檢路段時，確有駛出邊線之情。異議人配
    偶亦陳稱異議人雖有喝酒開車，但是沒有造成重大的傷害等
    語，足徵異議人確有飲酒之事實無訛。異議人辯稱未飲酒，
    不可能測得酒測值云云，自無足採。
  (六)再者，本件自證人潘俊傑將異議人攔停，並聞到異議人濃厚
    酒味而要求配合進行酒測後，異議人拒絕酒測達1 、20分鐘
    ，始同意配合酒測，此有上開酒駕採證光碟勘驗經過在卷可
    按，是證人進行酒測時，理應已距異議人飲酒結束應已達15
    分鐘以上。況據異議人自承係是日中午即有飲用春酒，則證
    人潘俊傑結證稱：「攔檢的時候已經超過異議人中午喝春酒
    的時間數小時，已逾飲酒結束15分鐘以上」等語，自屬可採
    ，證人亦無違背警察人員交通執法程序手冊執行取締酒駕之
    規定。至於證人潘俊傑對異議人重覆進行酒測，係因異議人
    始終無法將氣吹足，以測得酒測值，始需重覆施測，並非因
    可歸責於員警個人偏見，在無法測得酒測值之情形下，仍執
    意對異議人重覆施測，是異議人所指違法重覆施測，顯屬曲
    解法令，自非可採。況證人潘俊傑及其他警員均告知異議人
    如配合施測，即可令異議人離去，亦未有施用暴力之情事，
    至多僅以手觸動異議人之手臂以促請儘速配合施測，此有上
    開酒駕採證光碟在卷可查，是異議人辯稱施暴，有違比例原
    則，酒測程序顯有瑕疵云云，均無足採。
  (七)本件異議人飲酒後呼氣酒測值為每公升0.3 毫克，違規事實
    已屬明確。
四、原審依道路交通案件處理辦法第19條駁回異議之聲明，經核
    尚無不合，抗告人仍執陳詞，指摘原裁定不當，並無可取，
    抗告為無理由，應予駁回。
據上論結，應依道路交通案件處理辦法第26條，刑事訴訟法第
412 條，裁定如主文。
中　　華　　民　　國　　94　　年　　11　　月　　29　　日
                  刑事第二庭    審判長法  官  林正雄
                                      法  官  黃壽燕
                                      法  官  陳啟造
以上正本證明與原本無異。
不得再抗告。
中　　華　　民　　國　　94　　年　　11　　月　　30　　日
　　　　　　　　　　　　　　　　　　　書記官  黃琳群
